臺灣桃園地方法院民事裁定　　　　　　　 100年度抗字第20號
抗　告　人　蕭俊陵
　　　　　　李松梅
　　　　　　精研精密股份有限公司
上　一　人
法定代理人　李權宸律師
相　對　人　林憲登
　　　　　　盧淑卿
上列抗告人與相對人間聲請公司解散事件，對於民國100 年1 月
10日本院所為99年度司字第106 號裁定提起抗告，本院裁定如下
：
    主      文
原裁定廢棄。
相對人在原審之聲請駁回。
聲請及抗告程序費用新臺幣參仟元由相對人負擔。
    理      由
一、抗告意旨略以：原審裁定前未依法通知抗告人精研精密股份
    有限公司（下稱精研公司）提出答辯及利害關係人臨時管理
    人李權宸律師表示意見，已違公司法第11條及非訟事件法第
    172 條第2 項之規定。另法院於徵詢主管機關及目的事業中
    央主管機關意見時，受法院徵詢之機關必須就公司之經營是
    否有顯著困難或是重大損害表示意見，始合於條文規定，在
    受徵詢之機關未就此點或無法就此表示意見時，法院不能裁
    定公司解散（臺灣高等法院65年度法律座談會民事類第25號
    見解可資參照），則原審雖曾函詢主管機關經濟部中部辦公
    室就本件公司解散事件表示意見，然經濟部中部辦公室函覆
    內容僅列舉兩造當事人陳述，並無明確表示是否應予裁定解
    散之意見，故原審以之參考而裁定抗告人精研公司解散，亦
    不符公司法第11條規定。再者，抗告人精研公司於臨時管理
    人李權宸律師就任後已能正常營運，擺脫往年虧損，不復先
    前經營窘境，則原裁定就抗告人精研公司之營運亦與事實不
    符；此外一般上市公司常僅於半年或是年度終了時始由會計
    師查帳，鮮少每月均請會計師查帳，則原裁定以抗告人精研
    公司民國99年1 月至同年10月間所主張之盈餘缺少會計師簽
    證，真實性有所疑慮而不為認定之依據，即於一般實務上公
    司運作有所出入，難謂公允。爰提起抗告請求廢棄原裁定並
    駁回相對人之聲請。
二、按公司之經營，有顯著困難或重大損害時，法院得據股東之
    聲請，於徵詢主管機關及目的事業中央主管機關意見，並通
    知公司提出答辯後，裁定解散，公司法第11條定有明文。次
    按公司裁定解散事件，有限責任股東聲請法院准其檢查公司
    帳目、業務及財產事件，股東聲請法院准其退股及選派檢查
    人事件，其聲請應以書面為之。前項事件，法院為裁定前，
    應訊問利害關係人，非訟事件法第172 條第1 項、第2 項亦
    有明文規定。再按，公司法第11條第1 項既規定法院裁定公
    司解散，必須公司之經營，有顯著困難或重大損害之原因，
    則受法院徵詢之機關自必須就該公司之經營是否有顯著困難
    或重大損害表示意見，始合於條文規定，在受徵詢之機關未
    就此點或無法就此表示意見時，法院不能裁定公司解散，臺
    灣高等法院65年度法律座談會民事類第25號見解可資參照。
三、經查：原審於相對人聲請後即送達聲請狀繕本並通知抗告人
    精研公司及其法定代理人即臨時管理人李權宸律師表示意見
    ，有送達回證在卷可稽（見原審卷第82頁），抗告意旨指摘
    原審未依規定通知精研公司及李權宸律師答辯及表示意見云
    云，尚有誤會。至原審於99年9 月30日函請主管機關經濟部
    中部辦公室表示意見，然經濟部中部辦公室於99年11月18日
    經中三字第09932830370 號函覆僅係列舉兩造當事人意見，
    並未就公司之經營是否有顯著困難或是重大損害表示意見，
    有該函文附於原審卷可稽（見原審卷第83頁）。嗣經本院於
    100 年5 月3 日再度函請經濟部中部辦公室，就抗告人精研
    公司之經營是否有重大損害或顯著困難具體表示意見，經經
    濟部中部辦公室於100 年5 月11日以經中三字第1003197751
    0 號函覆略以：「據該公司負責人蕭俊陵稱，公司產品已委
    外製造，除其本人外僅留1 名員工處理未交貨之訂單，公司
    管控成本節省開銷，大幅減少營業費用，逐漸改善公司財務
    狀況，以維持公司營運，應無不可。又據負責人陳稱該公司
    尚有長期性訂單及穩定客源，99年10月31日資產負債表本期
    損益已有盈餘，顯示該公司目前尚無重大損害之情事」，足
    見主管機關經濟部中部辦公室明確認定抗告人精研公司現無
    重大損害之情形，此與公司法第11條公司解散之規定已有未
    合；另經濟部中部辦公室於該函覆就抗告人精研公司之經營
    是否有顯著困難乙節並未表示具體意見，參酌前揭臺灣高等
    法院65年度法律座談會民事類第25號法律見解，於受徵詢之
    機關未就此表示意見時，法院自不能裁定公司解散，況且抗
    告人精研公司雖因董監事任期屆滿，經經濟部限期改選逾期
    未辦，已當然解任，惟業經本院99年聲字第573 號裁定選任
    李權宸律師為臨時管理人，依法登記在案，堪認得以維持公
    司運作，而李權宸律師亦已著手開始協調兩造股東委請會計
    師查帳，有其提出之同意書及會議紀錄影本在卷可參，自難
    認抗告人精研公司之經營有何顯著困難。相對人所稱兩派股
    東持股比例相同、彼此意見不合、已難繼續合作經營而有解
    散抗告人精研公司之必要云云，即非可採。
四、綜上，相對人以抗告人精研公司有公司法第11條第1 項所指
    經營上有顯著困難或重大損害為由，聲請裁定公司解散，於
    法尚有未合，惟原審未察，逕予准許其公司解散之聲請，自
    有未洽，相對人於原審之聲請，依法不應准許。抗告意旨指
    摘原裁定不當，求予廢棄，為有理由，爰將原裁定廢棄，另
    為裁定如主文第2 項所示。
五、據上論結，本件抗告為有理由，依非訟事件法第46條、第21
    條第2 項、第24條第1 項、民事訴訟法第495 條之1 第1 項
    、第492條、第95條、第78條，裁定如主文。
中    華    民    國    100     年    6     月   14   日
                民事第二庭    審判長  法  官  劉克聖
                                      法  官  卓立婷
                                      法  官  袁雪華
正本係照原本作成。
本裁定除以適用法規顯有錯誤為理由，並經本院許可外，不得再
抗告。如提起再抗告，應於收受後10日內，向本院提出再抗告狀
，並繳納再抗告費新台幣1,000 元。
中    華    民    國    100     年    6     月   14   日
                                      書記官  劉霜潔